# 向客户采购主材满足这些条件是否还属于代工

提问人：mercurymay 时间：2018-07-27 15:39:36
实行新收入准则下，可参考案例太少了，请各位指点迷津！ 拟IPO企业，目前存在一种双向采购销售的业务。 即向客户销售产品的同时，向客户采购主材。 情况如下： 1 、合同订立：公司与客户发生的采购和销售分别单独签订采购、销售合同，对交易的价格分别进行了约定，货物交付后发生损毁的风险由购买方负责。未约定采购的主材必须用于销售合同的产品生产。 2 、资金的结算：在资金流转环节上，公司与客户不抵销相互之间形成的应收账款和应付账款，根据合同约定的信用账期独立进行收款和付款结算。 3 、存货的管理：公司向客户采购的材料实物交付后，该存货的权利与风险已转移至公司，由公司进行存货管理，客户已不对该存货保留任何权利。 4 、生产：采购的主材没有特殊性，即由此生产的产品不具备特殊性，不是仅可以销售给这个客户。在上述情况下，是否可视为两项独立业务？ 新收入准则下是否能够使用全额法确认收入？还是要视同来料加工，使用净额法？

回答人：chenyiwei
首先，这个问题在新老收入准则下的处理原则基本一致，无重大差异。 从主帖所述情况看，如果能够证明采购和销售是完全独立的两笔业务，采购的原材料与销售的商品之间并无关联，风险和报酬独立承担，则可以采用总额法。但在实际操作中，完全符合这个条件的实际案例很少。基于IPO中监管机构对虚增收入和业绩高度关注的事实，还是建议（至少对存在关联的采购和销售业务）按委托加工处理，采用净额法确认收入。

提问人：mercurymay 时间：2018-07-30 09:25:51
陈版，那新准则下第七条是在指什么情况？ 第七条（一）中所述同一商业目的，是否也适用于该企业这种采购销售的联动？ 第七条 企业与同一客户（或该客户的关联方）同时订立或在相近时间内先后订立的两份或多份合同，在满足下列条件之一时，应当合并为一份合同进行会计处理： （一）该两份或多份合同基于同一商业目的而订立并构成一揽子交易。 （二）该两份或多份合同中的一份合同的对价金额取决于其他合同的定价或履行情况。 （三）该两份或多份合同中所承诺的商品（或每份合同中所承诺的部分商品）构成本准则第九条规定的单项履约义务。

回答人：chenyiwei
可以这样考虑。尽管这条规定的本意是探讨是否应将若干个合同合并为一个收入确认单元。